【裁判字號】    89,交易,308
【裁判日期】    891106
【裁判案由】    公共危險等
【裁判全文】
臺灣桃園地方法院刑事判決                        八十九年度交易字第三八號
    公  訴  人  台灣桃園地方法院檢察署檢察官
    被      告  甲○○
右列被告因公共危險案件，經檢察官提起公訴（八十九年度偵字第六八八六號），本
院判決如左：
    主  文
甲○○服用酒類，不能安全駕駛動力交通工具而駕駛，處有期徒刑參月，如易科罰金
以參佰元折算壹日。
其餘被訴部分不受理。
        事  實
一、甲○○於民國八十九年五月四日下午六時二十分許，服用酒類（未至心神喪失或
    精神耗弱），其吐氣每公升酒精濃度達一‧三八毫克，已不能安全駕駛動力交通
    工具，猶駕駛車號VP—七五六一號自用小客車，沿桃園縣中壢市○○路自中壢市
    往桃園市方向行駛，行經中華路二段一八五號前交岔路口，因酒後注意力降低而
    未注意車前狀況，適有乙○○騎乘車號RVW—一九五號輕型機車自對向車道而來
    ，擬左轉彎未讓甲○○所駕自用小客車先行，機車車頭因而撞擊自用小客車之左
    側車身。
二、案經桃園縣警察局中壢分局報請台灣桃園地方法院檢察署檢察官偵查起訴。
        理  由
一、有罪部分：
（一）訊之被告甲○○坦承右揭酒後無法安全駕駛車輛而疏未注意車前狀況之犯行不
      諱，核予被害人乙○○指稱其未注意車前狀況等情相符，案發後測試其酒類後
      吐氣中每公升酒精含量達一‧三八毫克，亦有卷附酒精測試表一份足稽，不僅
      超過道路交通安全規則第一百十四條第二款所規定汽車駕駛人飲酒後其吐氣所
      含酒精成分超過每公升○．二五毫克，不得駕駛車輛之上限，且酒精對中樞神
      經系統具有麻醉作用，對人體之影響固因人而異，然多與血液中之酒精濃度成
      正比，通常情形，血液中之酒精濃度在每公升一千毫克（即呼氣酒精濃度每公
      升○．五毫克）時，雖在外觀上無法辨識，但檢查眼睛機能，對反應時間均有
      降低之事實，對一般人而言，血液中酒精濃度增加致每公升一千至一千五百毫
      克（即呼氣酒精濃度約每公升○．五至○．七五毫克）顯示快感狀態、話多、
      臉色紅潤，每公升一千五百至二千五百毫克（呼氣酒精濃度每公升○．七五至
      一．二五毫克）時，呈興奮、走路不穩、咬字不清、稍有痲痹現象，迄每公升
      二千五百至三千五百毫克（呼氣酒精濃度每公升一．二五至一．七五毫克）時
      ，始出現步行困難，不舒服感、言語不清、意識不明等情狀（施多喜撰，酒精
      （乙醇）之鑑定，刑事科學第三十六期），則依相關研究結果，以汽車駕駛人
      駕車所須之反應速度及操控機械能力之最低標準而言，一般人飲酒後其吐氣所
      含酒精成分超過每公升○．七五毫克以上，即呈興奮、走路不穩、咬字不清、
      稍有痲痹現象，可確認無法安全駕駛。被告吐氣後每公升酒精含量達一‧三八
      毫克，超過上限幾近一倍，已達不能安全駕駛動力交通工具之程度，至為灼然
      。本件事證明確，犯行堪以認定。
（二）核被告所為係犯刑法第一百八十五條之三之服用酒類，不能安全駕駛動力交通
      工具而駕駛罪。爰審酌被告酒後駕車，其吐氣中酒精含量，遠超過道路交通安
      全規則第一百十四條第二款所規定汽車駕駛人飲酒後其吐氣所含酒精成分超過
      每公升○．二五毫克，不得駕駛車輛之上限，極易致生道路交通之公共危險，
      於本案中甚且因而無法安全駕駛車輛而肇事，惟念已對被害人乙○○為賠償，
      犯後態度尚屬良好等一切情狀，量處如主文所示之刑，並諭知易科罰金之折算
      標準。
二、不受理部分：
（一）公訴意旨略以：被告於八十九年五月四日下午六時二十分許，駕駛車號VP—七
      五六一號自用小客車，沿桃園縣中壢市○○路自中壢市往桃園市方向行駛，原
      應注意車前狀況，隨時採取必要之安全措施，行駛至交岔路口，應減速慢行，
      而依當時情況，又非不能注意及此，竟疏未注意車前狀況及減速慢行，於行經
      中華路二段一八五號前交岔口時，貿然行進，適告訴人乙○○騎乘車號RVW—
      一九五號輕型機車，自對向車道欲左轉至二段一八九號巷口時，雙方車輛發生
      碰撞，致告訴人受有頭部外傷及顏面裂傷、左手及左足擦傷、右膝挫傷等傷害
      ，因認被告涉有刑法第二百八十四條第一項之過失傷害罪嫌。
（二）按告訴乃論之罪，告訴人於第一審辯論終結前得撤回其告訴，又告訴經撤回者
      ，法院應諭知不受理之判決，刑事訴訟法第二百三十八條第一項、第三百零三
      條第三款定有明文。本件公訴人指被告所涉刑法第二百八十四條第一項之過失
      傷害罪嫌，依同法第二百八十七條前段規定，須告訴乃論，茲據告訴人於本院
      審理中，聲請撤回告訴，依照前開法條之規定，自應為不受理之諭知。
三、據上論斷，應依刑事訴訟法第二百九十九條第一項前段、第三百零一三條第三款
    ，刑法第一百八十五條之三、第四十一條，罰金罰鍰提高標準條例第二條，判決
    如主文。
本案經檢察官魏雯祈到庭執行職務。
中      華      民      國      八十九      年    十一    月    六      日
                                臺灣桃園地方法院刑事第五庭
                                      法  官  楊  得  君
右正本證明與原本無異。
如不服本判決，應於判決送達後十日內向本院提出上訴狀( 應附繕本 )，上訴於臺灣
高等法院。
                                      書記官  簡  慧  瑛
中      華      民      國      八十九      年    十一    月     八     日
附論罪科刑依據之法條：
刑法第一百八十五條之三
服用毒品、麻醉藥品、酒類或其他相類之物，不能安全駕駛動力交通工具而駕駛者，
處一年以下有期徒刑、拘役或三萬元以下罰金。


司法院資訊處製作；財團法人民間司法改革基金會備份。
